Kevin HENRY

Développeur web et web mobile

Fort de mes 15 ans d'expérience professionnelle en tant que brancardier, j'ai décidé de me reconvertir dans l'informatique en tant que développeur web et web mobile, je possède des capacités relationnelles qui sont de réels atouts : écoute, sens du service, discrétion, rigueur, organisation et bienveillance.

Diplômes et Formations

Titre Professionnel Développeur Web et Web Mobile

Next Formation Paris, France / D'octobre 2023 à mai 2024 **En cours**

Cours clés : HTML5, CSS, PHP, Symfony, JavaScript, MySQL, React, jQuery

Diplôme d'Accès aux Études Universitaires

Université de Nanterre Hauts-de-Seine, France / De septembre 2019 à juin 2020

Expériences professionnelles

Référent brancardier bloc opératoire

Clinique chirurgicale Marcel Sembat Boulogne - Billancourt / De juin 2009 à novembre 2022

- Recrutement des brancardiers
- Gestion des plannings
- Formation du personnel
- Organisation des réunions mensuels
- Contrôle et commande du stock de pharmacie
- Flux du transport des patients au bloc opératoire
- Gestion des urgences
- Collecte et transmission d'informations confidentielles

Brancardier

Hôpital Sainte - Périne Paris, France / De 2007 à 2008

- Accueil et installation des patients
- Transports des patients
- Nettoyage et entretien des équipements

Compétences

Capacité d'adaptation

Travail en équipe pluridisciplinaire

Rigoureux



- ★ Colombes (92700)
- kevinhenry7@yahoo.fr
- % kevinhenrydev.github.io/Portfolio/
- **©** 06 58 01 97 63
- Mobilité

Réseaux sociaux

in @kevinhenry-cl

@KevinHenry-dev

Langues

Anglais

Lu, écrit, parlé.

Centres d'intérêt

Voyages

Photographie

Sport

Basket-Ball

Musique